---
output: github_document
---

```{r, include = FALSE}
knitr::opts_chunk$set(
  collapse = TRUE,
  comment = "#>",
  fig.path = "man/figures/README-",
  out.width = "100%"
)
```

# clidatajp

<!-- badges: start -->
<!-- badges: end -->

clidatajpは，日本の気象庁(JMA)から取得した気候データを提供することを目的に開発しました．
データは，気象庁のページから取得して編集したものです．
また，気象庁から新たにデータをダウンロードすることも可能です．

## インストール

開発中のバージョンは，GitHubからダウンロード可能です．
また，clidatajpを使わずとも，手作業で気象庁から直接データをダウンロードすることもできます．
ただし，download_climate()や手作業で新たにデータを取得するよりも，月平均気温と月間降水量については，data(climate_world) と data(climate_jp)の使用をお勧めします．

https://www.data.jma.go.jp/gmd/cpd/monitor/nrmlist/

``` r
  # CRAN
install.packages("clidatajp")

  # development
  # install.packages("devtools")
devtools::install_github("matutosi/clidatajp")
```

## 実行例

基本的な使い方は以下をご覧ください．

```{r example}
library(clidatajp)
library(tidyverse)

  # 観測地点とそのリンクのデータ
data(station_links)
station_links %>%
  dplyr::mutate("station" := stringi::stri_unescape_unicode(station))

  # 観測データ(日本，世界)
data(climate_jp)
climate_jp %>%
  dplyr::mutate_if(is.character, stringi::stri_unescape_unicode)

data(climate_world)
climate_world %>%
  dplyr::mutate_if(is.character, stringi::stri_unescape_unicode)

  # 新たにデータを取得する場合
station_links %>%
  `$`("url") %>%
  `[[`(1) %>%
  download_climate()
```


## 図示

図化する前に，データの整理．

    - 世界と日本のデータを結合   
    - 気温と降水量がNAの地点を除去   
    - 1991-2020の平年値を使用(日本)   
    - 緯度経度を整理   

```{r clean_data}
climate <- 
  dplyr::bind_rows(climate_world, climate_jp) %>%
  dplyr::mutate_if(is.character, stringi::stri_unescape_unicode)  %>%
  dplyr::group_by(country, station) %>%
  dplyr::filter(sum(is.na(temperature), is.na(precipitation)) == 0) %>%
  dplyr::filter(period != "1991-2020" | is.na(period))

climate <- 
  climate %>%
  dplyr::summarise(temp = mean(as.numeric(temperature)), prec = sum(as.numeric(precipitation))) %>%
  dplyr::left_join(dplyr::distinct(dplyr::select(climate, station:altitude))) %>%
  dplyr::left_join(tibble::tibble(NS = c("S", "N"), ns = c(-1, 1))) %>%
  dplyr::left_join(tibble::tibble(WE = c("W", "E"), we = c(-1, 1))) %>%
  dplyr::group_by(station) %>%
  dplyr::mutate(lat = latitude * ns, lon = longitude * we)
```


年平均気温を世界地図のように表示．
ただし，緯度経度は単純な数値のため，正確ではない．

```{r temperature}
climate %>%
  ggplot(aes(lon, lat, colour = temp)) +
    scale_colour_gradient2(low = "blue", mid = "gray", high = "red", midpoint = 15) + 
    geom_point() + 
    theme_bw()
  # ggsave("temperature.png")
```


年間降水量を世界地図のように表示．
ただし，凡例が引きずられるのを防ぐため，5000mm/年の地点は除去．

```{r precipitation}
climate %>%
  dplyr::filter(prec < 5000) %>%
  ggplot(aes(lon, lat, colour = prec)) +
    scale_colour_gradient2(low = "yellow", mid = "gray", high = "blue", midpoint = 1500) + 
    geom_point() + 
    theme_bw()
  # ggsave("precipitation.png")
```


気温と降水量の関係(日本は除外)

```{r except_japan}
japan <- stringi::stri_unescape_unicode("\\u65e5\\u672c")
climate %>%
  dplyr::filter(country != japan) %>%
  ggplot(aes(temp, prec)) + 
  geom_point() + 
  theme_bw() + 
  theme(legend.position="none")
  # ggsave("climate_nojp.png")
```


気温と降水量の関係(日本を含む)

```{r all_data}
climate %>%
  ggplot(aes(temp, prec)) + 
    geom_point() + 
    theme_bw()
  # ggsave("climate_all.png")
```


気温と降水量の関係(日本：水色，日本以外：赤色)

```{r compare_japan}
climate %>%
  dplyr::mutate(jp = (country == japan)) %>%
  ggplot(aes(temp, prec, colour = jp)) + 
    geom_point() + 
    theme_bw() +
    theme(legend.position="none")
  # ggsave("climate_compare_jp.png")

```


## 引用

Toshikazu Matsumura (2022) Tools for download climate data from Japan Meteorological Agency with R. https://github.com/matutosi/clidatajp/ .

松村 俊和 (2022) Rを使った気象協会からの観測データの取得ツール. https://github.com/matutosi/clidatajp/ .
